【裁判字號】    90,訴,106
【裁判日期】    900525
【裁判案由】    損害賠償
【裁判全文】
臺灣宜蘭地方法院民事判決  九十年度訴字第一○六號
    原      告  東泰產物保險股份有限公司
    法定代理人  丙○○
    訴訟代理人  乙○○
    被      告  甲○○
右當事人間請求損害賠償事件，本院判決如左：
    主    文
被告應給付原告新臺幣陸拾萬元，及自民國八十九年十一月五日起至清償日止，按週
年利率百分之五計算之利息。
訴訟費用由被告負擔。
    事    實
甲、原告方面：
一、聲明：如主文所示。
二、陳述：
（一）原告與訴外人方羅含笑間，簽訂強制汽車保險契約，以保單第一五０一０七Ｂ
      一０六０九四號保單承保方羅含笑所有之車牌號碼ＧＺ－八三三一號汽車。於
      民國八十八年十月十一日零時三十分許，由被告甲○○駕駛上開車輛，行經宜
      蘭縣壯圍鄉○○路一一八之二號前時，因被告酒醉駕車，且未保持安全距離，
      致追撞騎乘車牌號碼ＵＸＺ－０一０號機車之訴外人張政豪，致張政豪死亡，
      並經警移送法辦在案。
（二）今原告已依與被保險人方羅含笑間之強制責任保險契約，給付訴外人張政豪之
      受益人新臺幣（下同）六十萬元，依強制汽車責任保險法第二十七條第一款之
      規定，被告應負償還此六十萬元之責，爰依法起訴請求被告如數給付，及自起
      訴狀繕本送達被告之翌日起至清償日止之法定遲延利息。
三、證據：提出宜蘭縣警察局礁溪分局壯圍派出所交通事故證明書、強制汽車責任保
          險契約條款、理賠計算書、領款收據、死亡證明書各一件。
乙、被告方面：
一、聲明：請求駁回原告之訴。
二、陳述：
（一）對於原告之請求無意見，但現無力給付。
（二）過失致人於死之刑事責任部分業經國防部北部地方軍事法院判決，對於酒後駕
      車肇事過失致人於死之事實不爭執。
三、證據：提出國防部北部地方軍事法院八十九年信判字第０三五號判決。
    理    由
一、原告起訴主張其與訴外人方羅含笑間，簽訂強制汽車保險契約，以保單第一五０
    一０七Ｂ一０六０九四號保單承保方羅含笑所有之車牌號碼ＧＺ－八三三一號汽
    車。於民國八十八年十月十一日零時三十分許，由被告駕駛上開車輛，行經宜蘭
    縣壯圍鄉○○路一一八之二號前時，因被告酒醉駕車，且未保持安全距離，致追
    撞騎乘車牌號碼ＵＸＺ－０一０號機車之訴外人張政豪，致張政豪死亡，並經警
    移送法辦在案。因原告已依與被保險人方羅含笑間之強制責任保險契約，給付訴
    外人張政豪之受益人六十萬元，爰依強制汽車責任保險法第二十七條第一款之規
    定，起訴請求被告如數給付，及自起訴狀繕本送達被告之翌日起至清償日止之法
    定遲延利息。被告則對於原告之請求，及因酒後駕車過失致訴外人張政豪於死之
    事實，均不爭執，惟以現無力給付等語，資為抗辯。
二、原告主張之事實，業經原告提出被告所不爭執之宜蘭縣警察局礁溪分局壯圍派出
    所交通事故證明書、強制汽車責任保險契約條款、理賠計算書、領款收據、死亡
    證明書各一件為證，且有被告提出之國防部北部地方軍事法院八十九年信判字第
    ０三五號判決可資證明，自堪信為真實。
三、按被保險汽車發生汽車交通事故，加害人若有酒醉或吸食毒品、迷幻藥而駕車之
    情事者，保險人仍應依本法規定給付保險金，但得在給付金額範圍內，向加害人
    求償。強制汽車責任保險法第二十七條第一款定有明文。本件原告因酒醉駕車，
    而發生交通事故致人於死，而原告亦已依法給付保險金六十萬元，已如前述，依
    諸首揭法條規定，被告自應償還原告此部分金額。從而原告起訴請求被告給付六
    十萬元，及自訴狀繕本送達被告之翌日即八十九年十一月五日起至清償日止，按
    法定利率百分之五計算之利息，即有理由，應予准許。
四、結論：原告之訴為有理由，依民事訴訟法第七十八條，判決如主文。
中      華      民      國    九十      年      五      月    二十五    日
                                臺灣宜蘭地方法院民事庭
~B法      官  張軒豪
右為正本係照原本作成。
如不服本判決，應於判決送達後廿日內向本院提出上訴狀。(應附繕本)
中      華      民      國    九十      年      五      月    二十五    日
~B法院書記官  莊錫聰


司法院資訊處製作；財團法人民間司法改革基金會備份。
